【裁判字號】    95,上易,1637
【裁判日期】    951031
【裁判案由】    竊盜
【裁判全文】
臺灣高等法院刑事判決                95年度上易字第1637號
上  訴  人
即  被  告  甲○○
                      樓
上列上訴人因竊盜案件，不服台灣士林地方法院95年度易字第35
7號，中華民國95年6月23日第一審判決（起訴案號：台灣士林地
方法院檢察署95年度偵字第1043號、95年度偵字第3393號，併案
案號：同署95年度偵字第4147號），提起上訴，本院判決如下：
    主  文
上訴駁回。
    事實及理由
一、本案經本院審理結果，認第一審判決被告甲○○連續竊盜，
    處有期徒刑5月，如易科罰金，以3百元折算1日。扣案之機
    車鑰匙貳把，均沒收。其認事用法及量刑均無不當，應予維
    持，並引用第一審判決書記載之事實、證據及理由（如附件
    ）。
二、被告具狀提起上訴，未附具理由，經本院多次傳喚，亦未到
    庭陳述，其具狀空言爭執不服原判決，核無理由，上訴應予
    駁回。至被告犯罪行為後，民國94年2月2日修正公布，95年
    7 月1日施行之刑法，雖將連續犯之規定廢止，然行為時連
    續犯以一罪論，得加重其刑至二分之一，較修正後數罪併罰
    ，有利於被告，依刑法第2條第1項前段規定，應適用行為時
    法。另被告於犯罪時之刑法第41條第1項前段規定：「犯最
    重本刑為5年以下有期徒刑以下之刑之罪，而受6個月以下有
    期徒刑或拘役之宣告，因身體、教育、職業、家庭之關係或
    其他正當事由，執行顯有困難者，得以1元以上3元以下折算
    1日，易科罰金。」又被告行為時之易科罰金折算標準，修
    正前罰金罰鍰提高標準條例第2條前段（現已刪除）規定，
    就其原定數額提高為100倍折算1日，則本件受刑人行為時之
    易科罰金折算標準，應以銀元300元折算1日，經折算為新臺
    幣後，應以新臺幣900元折算為1日。惟95年7月1日修正公布
    施行之刑法第41條第1項前段則規定：「犯最重本刑為5年以
    下有期徒刑以下之刑之罪，而受6個月以下有期徒刑或拘役
    之宣告者，得以新臺幣1千元、2千元或3千元折算1日，易科
    罰金。」比較修正前後之易科罰金折算標準，以95年7月1日
    修正公布施行前之規定，較有利於被告，應依刑法第2條第1
    項前段，適用修正前刑法第41條第1項前段規定，定其折算
    標準。原審判決適用被告犯罪行為時法，並無不合，不構成
    撤銷理由，附此說明。
三、被告經合法傳喚，無正當理由未到庭，爰不待其到庭陳述，
    逕行判決。
四、據上論斷，應依刑事訴訟法第368條、第371條、第373條，
    ，判決如主文。
本案經檢察官吳國南到庭執行職務。
中    華    民    國    95    年    10    月    31    日
                  臺灣高等法院刑事第十六庭
                              審判長法  官  葉騰瑞
                                    法  官  黃俊明
                                    法  官  趙功恆
以上正本證明與原本無異。
不得上訴。
                                    書記官  孫佩琳
中    華    民    國    95    年    10    月    31    日
附錄本案論罪科刑法條全文：
刑法第320條第1項
意圖為自己或第三人不法之所有，而竊取他人之動產者，為竊盜
罪，處5年以下有期徒刑、拘役或500元以下罰金。


司法院資訊處製作；財團法人民間司法改革基金會備份。
